臺灣基隆地方法院民事裁定
                                       109年度聲字第68號
聲  請  人    劉代安  

相  對  人    良京實業股份有限公司

法定代理人    平川秀一郎

上列當事人間請求給付借款再審之訴事件（本院109 年度基再簡
字第1號），聲請人聲請停止執行，本院裁定如下：
    主  文
聲請駁回。
    理  由
一、聲請意旨略以：相對人執本院108年度基簡字第112號民事確
    定判決（下稱系爭確定判決）為執行名義，向本院聲請執行
    聲請人之財產，現由本院以109年度司執字第13164號（下稱
    系爭執行事件）執行中。惟系爭確定判決違反消費者債務清
    理條例之規定，聲請人已提起再審之訴（本院109 年度基再
    簡字第1 號，下稱系爭再審事件），倘系爭執行事件執行完
    畢，勢難回復原狀，為此請准裁定系爭執行事件於系爭再審
    事件確定前停止執行等語。
二、按強制執行程序開始後，除法律另有規定外，不停止執行；
    有回復原狀之聲請，或提起再審或異議之訴，或對於和解為
    繼續審判之請求，或提起宣告調解無效之訴、撤銷調解之訴
    ，或對於許可強制執行之裁定提起抗告時，法院因必要情形
    或依聲請定相當並確實之擔保，得為停止強制執行之裁定，
    強制執行法第18條第1項、第2項分別定有明文。又強制執行
    法第18條第1項規定明示以不停止執行為原則，同條第2項所
    以例外規定得停止執行，係因回復原狀等訴訟如果勝訴確定
    ，據以強制執行之執行名義將失其效力，為避免債務人發生
    難以回復之損害，故於受訴法院認有必要時，得裁定停止執
    行。如果受訴法院認無必要，僅因債務人聲明願供擔保，亦
    須裁定停止執行，無異許可債務人僅憑一己之意思，即可達
    到停止執行之目的，不僅與該條所定原則上不停止執行之立
    法意旨有違，且無法防止債務人拖延執行，故應認為縱債務
    人聲明願供擔保，仍須受訴法院認有必要者，始得裁定停止
    執行（最高法院98年度第3 次民事庭會議決議、最高法院98
    年度台抗字第375 號裁定參照）。準此，債務人提起訴訟時
    ，法院固得依強制執行法第18條規定為停止強制執行之裁定
    ，但仍應以其情形確有必要為限，倘債務人提起之訴訟於法
    未合，即難認有停止執行之必要。
三、查聲請人提起之系爭再審事件，業經本院以聲請人未遵守再
    審不變期間為由，裁定駁回，依前開規定及說明，自無停止
    強制執行程序之必要。從而，聲請人聲請停止強制執行程序
    ，非有理由，應予駁回。爰裁定如主文。
中　　華　　民　　國　　109 　年　　11　　月　　3 　　日
                  基隆簡易庭法  官  曹庭毓
以上正本係照原本作成。
如對本裁定抗告，應於裁定送達後10日內向本院提出抗告狀（須
附繕本），並繳納抗告費新台幣1,000元。
中　　華　　民　　國　　109 　年　　11　　月　　3 　　日
                            書記官　黃婉晴